# 求助chenyiwei老师非同一控制下编制合并所有者权益变动表的问题

提问人：大鱼 n 时间：2016-12-07 21:05:55
求助chenyiwei老师，关于非同一控制下编制合并所在者权益变动表的问题子公司被母公司增资控股，母公司占股55%，控股前二者无任何关联关系，合并日为 2015 年 12 月 1 日，想请教一下在编制 2015 年合并所有者权益变动表时，第一行上年年末数即 2014 年 12 月31 日的所有者权益是按照母子公司合并后所有者权益的来编制还是只按照母公司的所有者权益来编？希望老师百忙之中可以抽空解答，谢谢！

回答人：chenyiwei
期初数不反映该被合并方的权益。期末权益反映的是母公司自身的权益＋少数股东权益。即在购买日，一方面增加确认被购买方的可辨认资产和负债的公允价值（增资扩股前的），另一方面按照增资扩股后该被购买方可辨认净资产公允价值中归属于少数股东的部分增加少数股东权益，差额确认为商誉或营业外收入。